臺灣臺北地方法院刑事判決
111年度易字第242號
公  訴  人  臺灣臺北地方檢察署檢察官
被      告  曾英源


上列被告因毀損案件，經檢察官聲請以簡易判決處刑（111年度
偵字第2327號），本院認不宜以簡易判決處刑（111年度簡字第6
97號），改依通常程序審理，並判決如下：
    主  文
曾英源犯毀損他人物品罪，處罰金新臺幣貳仟元，如易服勞役，
以新臺幣壹仟元折算壹日。
    事  實
一、曾英源與陳宥壬係鄰居，於民國110年11月13日上午11時10
    分許，因陳宥壬將花盆以螺絲鎖在其位於新北市○○區○○路00
    巷000弄00○0號住處前方路面水溝蓋上，曾英源竟基於毀損
    之犯意，將陳宥壬放置於該處之花盆一只舉起後重摔在地，
    使該花盆碎裂，致令不堪使用。
二、案經陳宥壬訴由新北市政府警察局新店分局報告臺灣臺北地
    方檢察署（下稱臺北地檢署）檢察官偵查後聲請以簡易判決
    處刑。
    理  由
壹、程序部分
一、「被告以外之人於審判外之言詞或書面陳述，除法律有規定
    者外，不得作為證據」；又「被告以外之人於審判外之陳述
    ，雖不符同法第159條之1至第159條之4之規定，而經當事人
    於審判程序同意作為證據，法院審酌該言詞陳述或書面陳述
    作成時之情況，認為適當者，亦得為證據；而當事人、代理
    人或辯護人於法院調查證據時，知有第159條第1項不得為證
    據之情形，而未於言詞辯論終結前聲明異議者，視為有前項
    之同意」，刑事訴訟法第159條第1項、第159條之5分別定有
    明文。查本件當事人就本判決所引用審判外之言詞或書面陳
    述之證據能力，於本院審判期日中均未爭執，且迄至言詞辯
    論終結前亦未聲明異議，本院審酌該等具有傳聞證據性質之
    證據，其取得過程並無瑕疵或任何不適當之情況，應無不宜
    作為證據之情事，認以之作為本案之證據，應屬適當，依刑
    事訴訟法第159條之5之規定，自得作為證據。
二、本案其餘認定犯罪事實之非供述證據，查無違反法定程序取
    得之情，依刑事訴訟法第158條之4反面解釋，亦具證據能力
    。
貳、實體部分　　
一、認定犯罪事實所憑之證據及理由
　  訊據被告曾英源固坦承有於110年11月13日上午11時10分許
    ，將告訴人陳宥壬之花盆舉起後重摔在地，致該花盆碎裂之
    事實，惟矢口否認有何毀損之犯行，辯稱：我在該處有設置
    停車棚，並將車位出租予陳志強，因為告訴人將花盆鎖在地
    面水溝蓋上，使停放在該處的車輛無法出入，所以我才想把
    花盆移開，但花盆鎖住了，我用力還是拿不起來，再度用力
    後因為重心不穩，就順手把花盆丟在旁邊，我不是故意要破
    壞花盆等語。經查：
　㈠被告與告訴人為鄰居，110年11月13日上午11時10分許，兩人
    因告訴人將花盆以螺絲鎖在其位於新北市○○區○○路00巷000
    弄00○0號住處前方路面水溝蓋上，被告遂將告訴人放置於該
    處的花盆舉起後重摔在地，致該花盆碎裂等情，為被告所不
    爭（見本院111年度易字第242號卷，下稱易字卷，第29頁）
    ，核與證人即告訴人之證述、證人陳志強之證述相符（見偵
    查卷第7至9頁、第41至43頁；本院易字卷第73至88頁），並
    有告訴人購買花盆之發票、花盆毀損照片、本院勘驗監視器
    錄影畫面之結果及截圖等件在卷可參（見偵查卷第15、17頁
    ；本院易字卷第35至45頁），前開事實，堪以認定。　　
　㈡卷附案發時附近之現場監視器錄影檔案經本院當庭勘驗，製
    有勘驗筆錄、監視器畫面光碟翻拍照片等在卷足憑（見本院
    易字卷第38至41頁）。勘驗結果略以：
　　（檔案名稱：00000000_Rec164_00000000000000_A_1）　　
一  畫面時間11：06：37 A男站在馬路上對著系爭花盆拍照。 二  畫面時間11：09：41 A男彎腰拉系爭花盆但花盆沒有移動。 三  畫面時間11：11：08 A男再次對著系爭花盆拍照。 四  畫面時間11：12：12 告訴人從畫面下方出現走向A男並與之交談。 五  畫面時間11：12：29 被告從畫面左上方出現。 六  畫面時間11：12：42 被告站在系爭花盆附近右腳往前踢。 七  畫面時間11：12：44 被告彎腰搬系爭花盆，花盆朝被告左側傾斜。 八  畫面時間11：12：45 被告抬起系爭花盆後跨出右腳將花盆往前丟。 九  畫面時間11：13：00 被告、A男與告訴人交談。 十  畫面時間11：15：10 告訴人面向被告、右手指向系爭花盆方向。 十一  畫面時間11：15：22 被告與A男離開畫面，告訴人將系爭花盆移到水溝蓋上查看。  後與本案無關。 
  ㈢觀諸上開監視器錄影畫面，110年11月13日當天最先抵達案發
    現場者為向被告租用車位之陳志強，其發現停車位中間靠近
    道路邊之水溝蓋上放置一花盆，先試圖移動該花盆但未果，
    嗣被告出現後即以右腳踢該花盆，花盆仍未移動，因此被告
    彎腰舉起該花盆後，跨出右腳將花盆往前丟棄，此核與證人
    陳志強於本院審理時證述：110年11月13日上午我要出門的
    時候，就看見告訴人拿著空的花盆和電鑽在停車棚出口中間
    ，後來我中午回來時，就看到那個花盆裡面擺了壞掉的盆栽
    ，我想要搬起花盆但搬不起來，我就打電話給被告叫他來看
    ，被告到了之後很生氣，就動手把花盆抬走並順勢丟掉等語
    相符（見本院易字卷第84頁）。依此可見，被告於案發當日
    到達現場後，先是以腳踢花盆，後又將花盆舉起後往前方丟
    擲，衡諸常情，倘被告係因遭盆栽阻擋車輛進出，理應僅選
    擇將花盆移置即可，實無摔擲盆栽之必要。被告雖辯稱其係
    因重心不穩而順勢將花盆往前丟擲，並無毀損故意云云，然
    則，依前開監視器錄影畫面，被告舉起花盆後，係先跨出右
    腳始將花盆往前丟擲，果若被告有重心不穩的情形，應會於
    其搬起花盆向左傾倒後旋即將花盆丟出，而非有意跨出右腳
    穩住重心後再將花盆摔擲出去，況被告在舉起花盆摔擲前，
    已先用腳踢花盆，此亦即有可能造成花盆傾倒、毀壞，顯見
    被告確有毀損花盆之故意甚明。　
　㈣末查，被告丟擲之花盆，業已當場破裂，有上開現場照片存
    卷可稽（見偵查卷第17頁），告訴人雖仍將盆栽放置在花盆
    內，但盆栽已無法正常生長，此業據告訴人證稱在卷（見本
    院易字卷第81頁），足認該花盆已因破損而無從繼續正常發
    揮效用無訛。至被告另稱，告訴人之花盆係放置在其之土地
    上云云，然告訴人放置花盆之土地所有權歸屬何人乙節，核
    與被告本件是否有毀損告訴人所有之花盆乙節無涉，縱認被
    告所辯屬實，亦不影響被告應為其前開毀損之行為負責，併
    此敘明。
　㈤綜上所述，本案事證已臻明確，被告上開犯行堪以認定，應
    予依法論科。　
二、論罪科刑
  ㈠按刑法第354條係以毀棄、損壞前二條以外之他人之物或致令
    不堪用，足以生損害於公眾或他人者，為其構成要件。而所
    謂毀棄，係指毀滅拋棄而消滅物之全部效用或價值之行為；
    損壞，係指改變物質之形體而減損物之全部或一部之效用或
    價值之行為；致令不堪用，係指未變更物之形體，而消滅或
    減損物之一部效用或價值之行為。本件被告所丟擲之花盆業
    已破裂，有告訴人提出之照片為證（見偵查卷第17頁），是
    被告所為，應已該當損壞他人之物之構成要件。核被告所為
    ，係犯刑法第354條毀損他人物品罪。
  ㈡爰以行為人之責任為基礎，審酌被告因與告訴人間就停車問
    題發生糾紛，即恣意將告訴人放置於地面上之花盆舉起後重
    摔在地，致該花盆底部破裂而失去整體效用，缺乏尊重他人
    財產權之觀念，並使告訴人受有財產上損害，其行為誠值非
    難，暨被告自陳國中肄業之智識程度，目前已退休，生活主
    要靠領退休俸、並無需其扶養之家屬（見本院易字卷第91頁
    ），並考量本案之緣起係告訴人先任意將花盆以螺絲鎖在地
    面水溝蓋，目的僅為阻擋停放在該處車輛之進出入，告訴人
    未尋求正當途徑解決停車糾紛，反以放置花盆之方式造成本
    案紛擾之被告犯罪動機，此業據證人陳志強於本院審理時證
    述在卷（見本院易字卷第84至88頁），及被告之犯罪目的、
    手段、犯罪所生之危害等一切情狀，量處如主文所示之刑，
    並諭知易服勞役之折算標準。　　
據上論斷，應依刑事訴訟法第299條第1項前段，刑法第354條、
第42條第3項前段，刑法施行法第1條之1第1項，判決如主文。
本案經檢察官朱家蓉聲請簡易判決處刑，檢察官葉芳秀到庭執行
職務。　
中　　華　　民　　國　 111　　年　　 6　　月　　15　  日
　　　　　　　　　刑事第十庭    法　官　 趙書郁
上正本證明與原本無異。 
如不服本判決應於收受送達後20日內向本院提出上訴書狀，並應
敘述具體理由；其未敘述上訴理由者，應於上訴期間屆滿後20日
內向本院補提理由書（均須按他造當事人之人數附繕本）「切勿
逕送上級法院」。告訴人或被害人如對於本判決不服者，應具備
理由請求檢察官上訴，其上訴期間之計算係以檢察官收受判決正
本之日期為準。 因疫情而遲誤不變期間，得向法院聲請回復原
狀。
                                 書記官   劉珈妤
中　　華　　民　　國　　111 　年　　6 　　月　　16　　日
附錄本案所犯法條全文 
中華民國刑法第354條
毀棄、損壞前二條以外之他人之物或致令不堪用，足以生損害於
公眾或他人者，處 2 年以下有期徒刑、拘役或 1 萬 5 千元以
下罰金。